【裁判字號】    92,台上,1169
【裁判日期】    920313
【裁判案由】    違反毒品危害防制條例
【裁判全文】
最高法院刑事判決                              九十二年度台上字第一一六九號
    上  訴  人  甲○○
                        （另案在臺灣高雄第二監獄執行中）
右上訴人因違反毒品危害防制條例案件，不服台灣高等法院高雄分院中華民國九十二
年一月十四日第二審判決（九十一年度上訴字第一五四三號，起訴案號：台灣高雄地
方法院檢察署八十九年度偵字第一０三九八號），提起上訴，本院判決如左：
    主  文
原判決撤銷，發回台灣高等法院高雄分院。
    理  由
本件原判決認定上訴人甲○○意圖營利，基於販賣第二級毒品甲基安非他命之概括犯
意，以「阿東」、「河仔」或「兄仔」等綽號對外自稱，以其所有之電話號碼Ｚ00
0000000號行動電話一支做為聯絡工具，而將其以每兩（按係十錢）新台幣（
下同）二萬五千元販入之甲基安非他命，以每錢三千元之代價加予分裝後，連續於民
國八十九年四至五月間，在高雄市○○路與大昌路口，先後販賣予李文進、李榮豪及
蔡石峰等人多次。嗣於八十九年五月六日下午四時許，蔡石峰撥打上訴人之行動電話
，欲購買甲基安非他命。上訴人應允並告知蔡石峰至高雄市○○路與義昌路口拿取毒
品。上訴人乃駕駛自用小客車搭載不知情之張淑媜，至高雄市○○路與義昌路口，將
價值二千五百元之第二級毒品甲基安非他命一包交予蔡石峰，惟因蔡石峰當時身上僅
有一千三百元，上訴人遂答應蔡石峰應將剩下所欠之一千二百元於二天後給付，而收
受蔡石峰所交付之一千三百元得利。雙方交易完畢，正欲離開現場之際，當場為在旁
埋伏之警員查獲等情。因而撤銷第一審判決，改判仍論處上訴人連續販賣第二級毒品
罪刑，固非無見。
惟查：(一)按訊問被告，除有急迫情況且經記明筆錄者外，應全程連續錄音；必要時，
並應全程錄影。又筆錄內所載之被告陳述與錄音或錄影之內容不符者，除有急迫情況
且經記明筆錄而未錄音、錄影之情形外，其不符之部分，不得作為證據。刑事訴訟法
第一百條之一第一項、第二項定有明文。此等規定於司法警察（官）詢問犯罪嫌疑人
時準用之，又為同法第一百條之二所明定。故審理事實之法院，遇有被告抗辯其未有
如詢問筆錄所載之陳述時，應先調取該詢問過程之錄音或錄影帶，加以勘驗，以判斷
該筆錄所載被告之陳述得否作為證據。本件上訴人於原審抗辯稱從勘驗之錄影帶可知
上訴人在高雄港警所刑事組製作第二次筆錄之記載內容，與實際情形不符合等語（見
原審卷第一二八至一三一頁）。原審雖調取該錄影帶勘驗，但依據勘驗筆錄之記載，
似與警詢筆錄所載未盡相符。尤以原判決採為判決基礎之上訴人警詢筆錄之記載（見
原判決第四頁第九行以下），即為原審勘驗筆錄所載六時五十七分三十五秒至七時零
五分二十秒部分之供述（見原審卷第一０九、一一０頁），二部分內容並不完全相符
。原判決卻採取該警詢筆錄作為論罪之基礎，並未敘明其理由，自有判決不備理由之
違法。(二)依起訴書之記載，檢察官並未起訴上訴人販賣第二級毒品安非他命予李榮豪
。原判決併予審判並未敘明其理由，亦有判決不備理由之違誤。上訴意旨執以指摘原
判決不當，為有理由，應認有發回更審之原因。
據上論結，應依刑事訴訟法第三百九十七條、第四百零一條，判決如主文。
中      華      民      國    九十二    年      三      月     十三     日
                              最高法院刑事第六庭
                                  審判長法官  吳  雄  銘
                                        法官  池  啟  明
                                        法官  石  木  欽
                                        法官  郭  毓  洲
                                        法官  吳  三  龍
      右正本證明與原本無異
                                              書  記  官
中      華      民      國    九十二    年      三      月     十七     日
                                                                      ：


司法院資訊處製作；財團法人民間司法改革基金會備份。
